臺灣高雄地方法院民事裁定
110年度消債更字第298號
聲  請  人  翁詩婷  
0000000000000000

上列當事人因消費者債務清理事件聲請更生，本院裁定如下：
    主  文
聲請人翁詩婷自中華民國一一一年五月十八日下午四時起開始更
生程序。
命司法事務官進行本件更生程序。
    理  由
一、聲請意旨略以：伊無力清償債務，曾依消費者債務清理條例
    （下稱消債條例）向高雄市大寮區調解委員會聲請調解但不
    成立，爰於民國110年10月25日具狀聲請更生等語。
二、按債務人不能清償債務或有不能清償之虞者，得依本條例所
    定更生或清算程序，清理其債務。債務人無擔保或無優先權
    之本金及利息債務總額未逾新臺幣（下同）12,000,000元者
    ，於法院裁定開始清算程序或宣告破產前，得向法院聲請更
    生。法院開始更生程序之裁定，應載明其年、月、日、時，
    並即時發生效力。法院裁定開始更生或清算程序後，得命司
    法事務官進行更生或清算程序，必要時得選任律師、會計師
    或其他適當之自然人或法人一人為監督人或管理人。消債條
    例第3條、第42條第1項、第45條第1項及第16條第1項分別定
    有明文。
三、經查：
　㈠聲請人所述，業經本院核閱高雄市大寮區公所調解不成立證
    明書（本院110年度消債更字第298號卷(下稱卷)一第19頁）
    無訛，依消費者債務清理條例施行細則第44條之3規定，聲
    請人於前置協商不成立後聲請更生，應屬合法。
  ㈡聲請人財產、所得
　  聲請人於108年至109年度均無申報所得，名下無財產，有國
    泰人壽保單4張(其中2張保單號碼0000000000號、000000000
    0號之解約金各為1,356元、134元，合計共1,490元，另2張
    均非要保人)，至富邦人壽保單1張，解約金為0元；聲請人
    自陳任職於鑫揚工程行，於108年10月1日至110年1月31日擔
    任清潔臨時工、110年2月1日起迄今擔任清潔工，每月收入
    約23,000元；110年7月16日領有行政院核發疫情補助1萬元
    ，未領有其他補助或給付等情，有附表所示證據可佐。本院
    審酌上情，認為核算聲請人目前償債能力之基礎以聲請人任
    職於鑫揚工程行之每月平均收入23,000元為基準。
  ㈢最低生活費用
　　聲請人主張每月支出15,000元（包含每月負擔房屋租金3,50
    0元）乙情，並提出租賃契約(卷一第42至43頁)為證。按債
    務人必要生活費用，以最近1年衛生福利部或直轄市政府所
    公告當地區每人每月最低生活費1.2倍定之，消債條例第64
    條之2第1項定有明文。本院參酌衛福部社會司所公告111年
    度高雄市最低生活費為14,419元，1.2倍即17,303元，聲請
    人稱與配偶、女兒同住，主張每月必要支出15,000元，尚屬
    合理，應予採計。
  ㈣聲請人扶養費支出
　　聲請人稱扶養未成年子女楊○怡，每月扶養費為7,500元。經
    查：楊○怡係102年7月生，現就讀國小，於108年度至109年
    度均無申報所得，名下無財產，未領取補助或給付等情，此
    有戶籍謄本（卷一第255頁）、稅務電子閘門財產所得調件
    明細表(卷一第100至101頁)、所得資料清單及財產歸屬資料
    清單（卷一第244至246頁）、在學證明書（卷一第263頁）
    、社會補助查詢表（卷一第97至99頁）、存簿（卷一第253
    至254頁、卷二第24至27頁，聲請人稱110年6至7月間數筆款
    項係其向友人借生活費，惟配偶均已代為清償完畢）附卷可
    參。楊○怡既未成年，名下復無財產，應有受扶養之權利。
    又按受扶養者之必要生活費用，準用第1項規定計算基準數
    額，並依債務人依法應負擔扶養義務之比例認定之，消債條
    例第64條之2第2項亦有明定。因楊○怡無房屋費用支出，爰
    自其必要生活費用中扣除相當於房屋支出所佔比例（111年
    度高雄市每人每月不含房屋支出之最低生活費之1.2倍13,08
    8元），再由聲請人與配偶共同負擔，聲請人應負擔扶養費
    即應以6,544元（計算式：13,088÷2＝6,544）為度，逾此範
    圍，不予採計。
　㈤聲請人是否有不能清償或不能清償之虞
　　聲請人目前每月收入23,000元，扣除最低生活費15,000元、
    女兒扶養費6,544元後，剩餘1,456元，而聲請人目前負債總
    額為11,529,362元（卷一第115至118頁、第173至178頁、第
    119頁至122頁、第111至114頁、第103至106頁、第203至205
    頁、第184至188頁、第200至201頁、第130至132頁、第168
    至172頁、第110頁、第124至129頁、第213至215頁、第143
    至157頁、第55頁、第189至192頁、第179至183頁、第206至
    212頁、第216至222頁、第133至142頁、第193至199頁、第1
    58至167頁、卷二第7至14頁，包括：土地銀行、國泰世華銀
    行、兆豐銀行、新光銀行、陽信銀行、板信銀行、三信銀行
    、聯邦銀行、遠東銀行、永豐銀行、玉山銀行、台新銀行、
    中國信託銀行、台灣銀行、匯誠第一資產管理股份有限公司
    、普羅米斯顧問股份有限公司、長鑫資產管理股份有限公司
    、摩根聯邦資產管理股份有限公司、台灣金聯資產管理股份
    有限公司、元大國際資產管理股份有限公司、滙誠第二資產
    管理股份有限公司、良京實業股份有限公司、新加坡商艾星
    國際有限公司，扣除扣除國泰人壽之保單解約金共1,490元
    後，以每月所餘逐年清償，至少須約659年【計算式：（11,
    529,362－1,490）÷1,456÷12≒659.79】始能清償完畢，應認
    其已不能清償債務。
　㈥此外，聲請人無擔保或無優先權之債務總額未逾12,000,000
    元，且無消債條例第6條第3項、第8條或第46條各款所定駁
    回更生聲請之事由存在。則聲請人聲請更生為有理由，應予
    准許，爰命司法事務官進行本件更生程序。
四、依消債條例第11條第1 項、第45條第1 項、第16條第1 項，
    裁定如主文。　
中　　華　　民　　國　　111 　年　　5 　　月　　18　　日
              　　民事庭　　法　官　賴寶合
上為正本係照原本作成
本裁定不得抗告
中　　華　　民　　國　　111 　年　　5 　　月　　18　　日
  　                        書記官　胡美儀
附表：
1.108年至109年綜合所得稅各類所得資料清單及財產歸屬資料清
  單（卷一第36至37頁、第28頁）。
2.財產及收入狀況說明書（卷二第34至36頁）。
3.債權人清冊（卷二第37至44頁）。
4.戶籍謄本（卷一第51頁、第255頁）。
5.勞工保險被保險人投保資料表（卷一第41頁）。
6.個人商業保險查詢結果表（卷一第34至35頁）。
7.財團法人金融聯合徵信中心前置協商專用債權人清冊（卷一第
  274至276頁）。
8.信用報告（卷一第56至58頁）。
9.社會補助查詢表（卷一第93至96頁）。
10.勞動部勞工保險局函（卷一第107頁）。
11.高雄市政府都市發展局函（卷一第123頁）。
12.勞動部勞動力發展署高屏澎東分署函（卷一第108頁）。
13.健保查詢表(卷一第277至278頁)。
14.存簿(卷一第30頁、第251至252頁)。
15.收入切結書(卷一第38頁、第250頁)。
16.鑫揚工程行薪資表(卷一第39頁、第240頁）。
17.補正狀(卷一第229至232頁)。　 
18.國泰人壽保險股份有限公司函（卷一第223至224頁）。
19.富邦人壽保險股份有限公司函(卷一第228頁)。